臺灣臺中地方法院刑事判決　　　　　　　94年度訴字第2548號
公　訴　人　臺灣臺中地方法院檢察署檢察官
被　　　告　丙○○
　　　　　　　　　　國民
右列被告因違反著作權法案件，經檢察官提起公訴（九十四年度
偵字第七一五七號號），本院合議庭裁定改以簡式審判程序審理
，判決如左：
    主  文
丙○○連續意圖銷售而擅自以重製於光碟之方法侵害他人著作財
產權，累犯，處有期徒刑柒月。
扣案之「霹靂布袋戲─霹靂劍蹤十五、十六集」之盜版ＶＣＤ影
音光碟片共計壹拾片、燒錄機一對二型、一對三型各壹臺及空白
光碟片貳捲均沒收。
    犯罪事實
一、丙○○前於民國九十年間，因違反著作權法案件，經本院判
    處有期徒刑四月並確定在案，嗣於九十一年二月二十六日易
    科罰金執行完畢；另於九十二年間，因妨害風化案件，經本
    院判處有期徒刑四月確定，於同年九月四日易科罰金執行完
    畢；再於九十三年間，因違反著作權法案件，經本院判處有
    期徒刑五月，甫於九十四年二月二十四日易科罰金執行完畢
    。詎猶不知悔改，明知「霹靂布袋戲─霹靂劍蹤十五、十六
    集」影音光碟，為群體工作室有限公司（下稱群體公司）向
    霹靂國際多媒體股份有限公司（下稱霹靂公司）取得專屬授
    權，而享有著作財產權之視聽著作，竟基於意圖營利之概括
    犯意，先向真實姓名不詳之人購買「霹靂布袋戲─霹靂劍蹤
    十五、十六集」之ＶＣＤ盜版影音光碟後，未經群體公司之
    同意或授權，即自九十四年三月中旬某日起，在臺中縣大甲
    鎮○○路二九二號內，利用其所有之一對二型及一對三型之
    燒錄器，將購得之盜版影音光碟之內容燒錄重製於空白光碟
    之方法，連續擅自重製「霹靂布袋戲─霹靂劍蹤十五、十六
    集」ＶＣＤ影音光碟後，再於臺中縣大甲鎮○○路二九二之
    二號旁之鐵皮屋，即其所經營之「紅運發光碟店（原名：全
    富影音光碟店）」以每一套二片新臺幣（下同）一百元或一
    百五十元之價格，販賣予不特定客人，而侵害群體公司之著
    作財產權。嗣於九十四年四月十五日晚上七時五分許，為警
    查獲，並分別在上開二處，扣得盜版「霹靂布袋戲─霹靂劍
    蹤十五、十六集」ＶＣＤ影音光碟共十片、一對二型、一對
    三型燒錄機各一臺及空白光碟片二捲。
二、案經群體公司訴由臺中縣警察局大甲分局報告臺灣臺中地方
    法院檢察署檢察官偵查起訴。
    理  由
一、訊據被告丙○○對於右揭犯罪事實，業於本院審理時坦承不
    諱，核與告訴代表人甲○○於警詢指訴情節相符，並經證人
    卓茂崴於警詢證述：伊曾向被告以二片一套，一百五十元之
    價格購買盜版「霹靂布袋戲─霹靂劍蹤十五、十六集」ＶＣ
    Ｄ影音光碟多次等語甚明，且有告訴人群體公司臺北市政府
    營利事業登記證、經濟部公司執照、智慧財產權證明書、專
    屬授權書、「霹靂布袋戲─霹靂劍蹤」正版ＶＣＤ影音光碟
    及其封面影本、扣案之被告所重製之「霹靂布袋戲─霹靂劍
    蹤」盜版ＶＣＤ影音光碟影本各一份、現場暨扣案盜版ＶＣ
    Ｄ光碟照片九張附卷可稽，復有盜版「霹靂布袋戲─霹靂劍
    蹤十五、十六集」ＶＣＤ影音光碟共十片、一對二型、一對
    三型燒錄機各一臺及空白光碟片二捲扣案可資佐憑，足見被
    告自白與事實相符。又被告於本院審理時供承：購買重製工
    具之成本僅為四、五百元，而每套（二片）盜版ＶＣＤ影音
    光碟是以一百五十元至二百元不等之價格賣出等語，顯見被
    告只須賣出四套，即可以回本，益證其顯有營利之意圖甚明
    。從而，本件事證明確，被告犯行堪以認定，應予依法論科
    。
二、核被告所為，係犯著作權法第九十一條第三項、第二項之意
    圖銷售而擅自以重製於光碟之方式侵害他人之著作財產權罪
    。被告擅自重製他人視聽著作於光碟復散布光碟重製物，散
    布重製物之低度行為，為意圖銷售而重製光碟之高度行為所
    吸收，不另論罪。被告先後多次犯行，時間緊接，犯罪構成
    要件相同，顯係基於概括之犯意反覆為之，為連續犯，應依
    刑法第五十六條之規定論以一罪，並加重其刑。被告前於九
　　十年間，因違反著作權法案件，經本院判處有期徒刑四月並
  　確定在案，嗣於九十一年二月二十六日易科罰金執行完畢；
    另於九十二年間，因妨害風化案件，經本院判處有期徒刑四
    月確定，於同年九月四日易科罰金執行完畢；再於九十三年
    間，因違反著作權法案件，經本院判處有期徒刑五月，甫於
    九十四年二月二十四日易科罰金執行完畢，有臺灣臺中地方
    法院檢察署刑案資料查註紀錄表及臺灣高等法院被告全國前
    案紀錄表各一份在卷可按，其於有期徒刑執行完畢後五年內
    ，再犯本件有期徒刑以上之罪，為累犯，應依法加重其刑。
    爰審酌被告年輕體健，竟不思循正途賺取金錢，而非法重製
    盜版光碟牟利，除影響著作財產權人所得享有之合法利益外
    ，並嚴重損及我國致力保護智慧財產權之國際聲譽，亦形成
    文化進步發展之障礙，其行為實不可取，且其二度因違反著
    作權法之犯行遭科刑處罰後，卻食髓知味再度犯之，顯見先
    前之科刑並不足以生警惕之效，惟念被告犯後坦認罪行，態
    度尚稱良好等一切情狀，量處如主文所示之刑。
四、扣案之一對二型、一對三型燒錄機各一臺及空白光碟片二捲
    ，均為被告所有，且為供其犯本罪所用之物；而扣案之盜版
    「霹靂布袋戲─霹靂劍蹤十五、十六集」ＶＣＤ影音光碟共
    十片，則為因本案犯罪所得之物，均經被告於本院審理時供
    明在卷，爰依著作權法第九十八條之規定，予以宣告沒收。
據上論斷，應依刑事訴訟法第二百七十三條之一第一項、第二百
九十九條第一項前段，著作權法第九十一條第二項、第三項、第
九十八條，刑法第十一條、第五十六條、第四十七條，判決如主
文。
本案經檢察官乙○○到庭執行職務。
中　　華　　民　　國　　94　　年　 　9　　月　　22  　日
                    刑事第三庭  法  官  郭妙俐
上正本證明與原本無異。
如不服本判決，應於送達後十日內向本院提出上訴狀（須附繕
本），上訴於臺灣高等法院臺中分院。
                                書記官  黃雅青
中　　華　　民　　國　　94　　年　 　9　　月　　22  　日
附錄本案論罪科刑法條全文
著作權法第91條
擅自以重製之方法侵害他人之著作財產權者，處三年以下有期徒
刑、拘役，或科或併科新臺幣七十五萬元以下罰金。
意圖銷售或出租而擅自以重製之方法侵害他人之著作財產權者，
處六月以上五年以下有期徒刑，得併科新臺幣二十萬元以上二百
萬元以下罰金。
以重製於光碟之方法犯前項之罪者，處六月以上五年以下有期徒
刑，得併科新臺幣五十萬元以上五百萬元以下罰金。
著作僅供個人參考或合理使用者，不構成著作權侵害。
